【裁判字號】    89,易,1797
【裁判日期】    890710
【裁判案由】    違反化粧品衛生管理法
【裁判全文】
臺灣臺中地方法院刑事判決                        八十九年度易字第一七九七號
    公  訴  人  臺灣臺中地方法院檢察署檢察官
    被      告  乙○○○○企業有限公司
    兼  代表人  甲○○
    共      同
    選任辯護人  劉喜律師
右列被告等因違反化粧品衛生管理法案件，經檢察官提起公訴（八十九年度偵字第七
Ｏ八五號），本院判決如左：
    主      文
乙○○○○企業有限公司其代表人因違反輸入化粧品含有醫療藥品者，應提出載有原
料名稱、成分、色素名稱及其用途之申請書，連同標籤、仿單、樣品、包裝、容器、
化驗報告書及有關證件，並繳納證書費、查驗費，申請中央衛生主管機關查驗，經核
准並發給許可證後始得輸入之規定，科罰金新臺幣壹拾伍萬元。扣案之「素活美顏隔
離霜」壹瓶沒收銷燬之。
甲○○違反輸入化粧品含有醫療藥品者，應提出載有原料名稱、成分、色素名稱及其
用途之申請書，連同標籤、仿單、樣品、包裝、容器、化驗報告書及有關證件，並繳
納證書費、查驗費，申請中央衛生主管機關查驗，經核准並發給許可證後始得輸入之
規定，科罰金新臺幣壹拾伍萬元，如易服勞役，以新臺幣玖佰元即銀元佰元折算壹
日。扣案之「素活美顏隔離霜」壹瓶沒收銷燬之。
    事      實
一、甲○○係乙○○○○企業有限公司（以下簡稱詩芙儂公司）負責人，詩芙儂公司
    營業項目包括化粧品之買賣及進出口貿易業務，甲○○與詩芙儂公司曾於民國八
    十六年間因違反化粧品衛生管理條例案件，經本院分別科以罰金新台幣（下同）
    十萬元確定，於八十七年二月二十六日執行完畢。詎甲○○猶不知悔改，明知輸
    入之化粧品如含有醫療或毒劇藥品者，應提出載有原料名稱、成分、色素名稱及
    其用途之申請書，連同標籤、仿單、樣品、包裝、容器、化驗報告書及有關證件
    ，並繳納證書費、查驗費，申請中央衛生主管機關查驗，經核准並發給許可證後
    始得輸入，竟於八十八年十一月間由詩芙儂公司自日本進口四打（即四十八瓶）
    「素活美顏隔離霜」產品時，該美顏隔離霜含有BENZOPHENONE－3三．一一％及
    OCTYL METHOXYCINNAMATE五．Ｏ四％防曬劑成份，且標示防曬效果，屬含藥化粧
    品，應依前述程序申請核准始得輸入，詩芙儂有限公司竟未經申請核准即擅自輸
    入，並於全省約十家屈臣氏百佳股份有限公司（以下簡稱屈臣氏公司）販售。嗣
    於八十九年二月二十九日，經花蓮縣衛生局在花蓮縣花蓮市○○路二Ｏ九號屈臣
    氏公司花蓮分公司抽驗檢查而察知上情，並扣得「素活美顏隔離霜」一瓶。
二、案經臺中市政府移送臺灣臺中地方法院檢察署檢察官偵查起訴。
    理      由
一、訊據被告甲○○固坦承輸入含有醫療藥品之「素活美顏隔離霜」，惟矢口否認有
    何違反化粧品衛生管理條例之犯行，辯稱：其於八十八年十一月間輸入上開「素
    活美顏隔離霜」，係為了申請許可用的，其在十二月份提出申請，公司員工不知
    尚未取得許可，即擅自將之販賣給屈臣氏公司銷售，其並非故意的云云。然查：
    被告甲○○輸入之前開「素活美顏隔離霜」，製造日期為八十八年十一月十五日
    ，屈臣氏公司進貨之日期為八十九年二月十日，該「素活美顏隔離霜」含有醫療
    藥品BENZOPHENONE－3三．一一％及OCTYL  METHOXYCINNAMATE五．Ｏ四％防曬劑
    成份，且標示防曬效果，屈臣氏公司銷售上開美顏隔離霜時，尚未經行政院衛生
    署許可輸入，行政院衛生署於八十九年四月十一日始許可被告等輸入銷售，此有
    花蓮縣衛生局化粧品檢查現場紀錄表一份、行政院衛生署藥物食品檢驗局八十九
    年三月九日藥檢壹字第八九Ｏ二九五六號檢驗成績書一份附於偵查卷，及行政院
    衛生署含藥化粧品許可證一份附於本院卷可稽。被告甲○○於偵查中供稱前開「
    素活美顏隔離霜」係於二年前以少量進口試銷，與前案係同一產品云云，於本院
    審理時則供稱係為申請許可用，而於八十八年十一月間輸入云云，其前後之供述
    已有矛盾；況被告甲○○經營化粧品買賣事業已有二十年以上時間，於八十八年
    十二月間即提出本件申請許可，亦明知含藥化粧品須經法定程序申請核准方得進
    口，此據被告甲○○於本院審理時供述明確，則其對於上開化粧品尚未經許可，
    自是知之甚詳，參以被告詩芙儂公司及甲○○於八十六年間即曾因違反化粧品衛
    生管理條例案件，經本院分別科以罰金十萬元確定，甫於八十七年二月二十六日
    執行完畢，此有臺灣台中地方法院檢察署刑案資料查註紀錄表附於偵查卷可按，
    佐以其多年從事化粧品進口買賣之經驗，其對於上開「素活美顏隔離霜」在未申
    請許可前，理當有所管制，竟仍販賣給屈臣氏公司銷售，顯然被告甲○○係故意
    將之販賣流入市面，允無疑義。被告等之所辯無非卸飾之詞，不足採信，事證明
    確，其等之犯行均堪認定。
二、核被告甲○○所為，係違反化粧品衛生管理條例第七條第一項之規定，應依同條
    例第二十七條第一項之規定處斷；被告詩芙儂公司係法人，亦應依同條例第二十
    七條第三項之規定處斷。查被告詩芙儂公司及甲○○曾於八十六年間因違反化粧
    品衛生管理條例案件，經本院分別科以罰金十萬元確定，於八十七年二月二十六
    日執行完畢，此有臺灣台中地方法院檢察署刑案資料查註紀錄表附於偵查卷可按
    （不構成累犯）。爰分別審酌被告二人犯罪之動機、目的、手段、被告甲○○之
    品性及智識程度、犯罪所生之危害及犯罪後已將產品回收等一切情狀，分別科處
    如主文所示之刑，並就被告甲○○部分諭知易服勞役之折算標準。扣案之「素活
    美顏隔離霜」一瓶，應依同條例第二十七條第一項後段之規定沒收銷燬之。
據上論斷，應依刑事訴訟法第二百九十九條第一項前段、化粧品衛生管理條例第二十
七條第一項、第三項、刑法第十一條前段、第四十二條第二項、罰金罰鍰提高標準條
例第二條、現行法規所定貨幣單位折算新臺幣條例第二條，判決如主文。
中      華      民      國      八十九      年      七    月      十    日
                                      臺灣台中地方法院刑事第七庭
                                          法  官  簡  源  希
右正本證明與原本無異。
如不服本判決，應於判決送達後十日內向本院提出上訴狀，上訴於臺灣高等法院臺中
分院( 須附繕本 )。
                                          書記官
中      華      民      國      八十九      年      七    月      十    日
附錄本件論罪科刑法條：
化粧品衛生管理條例第七條第一項：輸入化粧品含有醫療藥品者，應提出載有原料名
                                稱、成分、色素名稱及其用途之申請書，連同標
                                籤、仿單、樣品、包裝、容器、化驗報告書及有
                                關證件，並繳納證書費、查驗費，申請中央衛生
                                主管機關查驗，經核准並發給許可證後始得輸入
                                。
化粧品衛生管理條例第二十七條第一項：違反第七條第一項、第八條第一項、第十一
                                    條、第十五條第一項、第十六條第一項、第
                                    十七條第一項、第十八條第一項、或第二十
            三條第一項禁止規定之一者，處一年以下有
                                    期徒刑、拘役或科或併科新台幣十五萬元以
                                    下罰金。
                            第三項：法人或非法人之工廠有第一項情事者，除處
                                    罰其行為人外，並對該法人或工廠之負責人
                                    處以該項之罰金。


司法院資訊處製作；財團法人民間司法改革基金會備份。
